【裁判字號】    92,交聲,353
【裁判日期】    920428
【裁判案由】    聲明異議
【裁判全文】
臺灣臺中地方法院交通事件裁定                    九十二年度交聲字第三五三號
    原處分機關  交通部公路總局台中區監理所
    異議人即
    受處分人    甲○○
右列受處分人因違反道路交通管理處罰條例案件，對於交通部公路總局台中區監理所
九十二年三月三日所為之裁決（中監違字第裁六○─Ｉ00000000號裁決書）
，聲明異議，本院裁定如左：
    主  文
異議駁回。
    理  由
一、原處分機關略以：本案係彰化縣警察局舉發受處分人甲○○所有之車號Ｂ６─１
    ３５０號自小客車於九十二年三月三日十六時二十分許，在彰化市○○路上，因
    「於身心障礙專用停車位違規停車（引擎熄火駕駛離座）」違規，受處分人於應
    到案日期前提出申訴，經原舉發機關函覆舉發並無不當，該所遂於九十二年三月
    三日以中監違字第裁六○─Ｉ00000000號裁決書，裁處罰鍰新台幣一千
    二百元整，逾期則依裁決書處罰主文規定裁處，於法並無不合等語。
二、本件異議人即受處分人甲○○則以：舉發違規地點僅有圖誌表示該停車位為殘障
    車位，惟該圖誌並不能表明其為「優先」或「專用」之意，故應以文字明確表示
    ，不能僅就圖誌就認定異議人違規，原舉發機關之舉發實有違誤，爰聲明異議云
    云。
三、按汽車停車時在設有殘障者專用停車標誌處所，非殘障用車不得停放，違反者，
    處新台幣六百元以上一千二百元以下罰鍰。道路交通安全規則第一百十二條第一
    項第五款、道路交通管理處罰條例第五十六條第一項第十款分別定有明文，復依
    違反道路交通管理事件統一裁罰標準表規定，違反道路交通管理處罰條例第五十
    六條第一項第十款者，處單一罰鍰新台幣一千二百元整。經查：本件受處分人甲
    ○○所有之車號Ｂ６─１３５０號自小客車於九十二年三月三日十六時二十分許
    ，在彰化市○○路上，為彰化縣警察局舉發，「於身心障礙專用停車位違規停車
    （引擎熄火駕駛離座）」違規，並掣開舉發通知單舉發等情，有前揭舉發通知單
    、裁決書等在卷可稽。雖異議人辯稱：舉發違規地點僅有圖誌表示該停車位為殘
    障車位，惟該圖誌並不能表明其為「優先」或「專用」之意，故應以文字明確表
    示，不能僅就圖誌就認定異議人違規云云，惟圖誌亦屬交通號誌之一種，設於殘
    障停車位之圖誌足能使一般人了解該停車位即屬身心障礙專用停車位，毋庸再以
    文字贅述，與劃設於道路上之種種圖誌亦無文字說明即能使用路人遵守之理相同
    。且劃設有殘障圖誌之停車位，當無殘障人士車輛使用時，仍應保持淨空，以方
    便身心殘障人士隨時停泊車輛之用，異議人自不能以當時並無殘障人士使用為由
    ，而停放於該處。綜上所述，異議人於前揭時、地違規事實，可以認定。從而，
    受處分人既有前揭違規行為，原處分機關據以援引上開規定，裁處受處分人罰鍰
    新台幣一千二百元整，逾期則依裁決書處罰主文規定裁處，並無不當。本件異議
    為無理由，應予駁回。
四、據上論斷，應依道路交通管理處罰條例第八十七條第二項、道路交通案件處理辦
    法第十九條，裁定如主文。
中      華      民      國    九十二    年     四       月   廿八       日
                                        臺灣臺中地方法院交通法庭
                                            法  官  王  靜  秋
右正本證明與原本無異。
如不服本裁定應於送達後五日內向本院提出抗告狀。
                                            書記官
中      華      民      國    九十二    年    四      月   二十八      日


司法院資訊處製作；財團法人民間司法改革基金會備份。
